【裁判字號】    97,訴,1294
【裁判日期】    970829
【裁判案由】    毒品危害防制條例
【裁判全文】
臺灣臺北地方法院刑事判決              97年度訴字第1294號
公  訴  人  臺灣臺北地方法院檢察署檢察官
被      告  甲○○
上列被告因違反毒品危害防制條例案件，經檢察官提起公訴（97
年度毒偵字第1888號），本院合議庭依被告於準備程序進行中為
有罪陳述，裁定由受命法官獨任進行簡式審判程序審理，判決如
下：
    主  文
甲○○施用第一級毒品，累犯，處有期徒刑玖月。又施用第二級
毒品，累犯，處有期徒刑肆月。應執行有期徒刑拾壹月。
    事  實
一、甲○○於(1)民國88年因施用毒品案件，經本院88年度毒聲字
    第2184號裁定令入勒戒處所觀察勒戒，因認有繼續施用傾向
    ，經本院88年度毒聲字第3083號裁定令入戒治處所施以強制
    戒治，嗣其成效經評定為合格，認無繼續戒治必要，而經本
    院89年度毒聲字第1704號裁定停止強制戒治，所餘戒治期間
    付保護管束，保護管束期間至89年11月28日期滿，未經撤銷
    停止強制戒治，視為執行完畢，嗣經臺灣臺北地方法院檢察
    署檢察官89年度戒毒偵字第336號為不起訴處分確定。(2)復
    於94年因施用毒品案件，經本院94年度簡字第3093號判決處
    有期徒刑3月確定，於95年3月6日易科罰金執行完畢。猶未
    戒除毒癮，基於施用第一級毒品海洛因犯意，於97年5月9日
    中午某時許，在臺北市○○區○○街公園廁所內，以其所有
    針筒1支注射施用第一級毒品海洛因，嗣另基於施用第二級
    毒品安非他命犯意，又於同日某時許，在上處將第二級毒品
    安非他命置於其所有吸食器1個以火燃燒使之產生煙霧吸食
    施用第二級毒品安非他命。嗣經警採其尿液送驗結果呈嗎啡
    、安非他命陽性反應，始悉上情。
二、案經臺北市政府警察局中正第二分局報請臺灣臺北地方法院
    檢察署檢察官偵查起訴，嗣經本院合議庭裁定以簡式審判程
    序審理。
    理  由
一、訊據被告甲○○就上開犯罪事實坦承不諱，且其尿液經送臺
    灣尖端先進生技醫藥股份有限公司先以酵素免疫分析法初步
    檢驗，再以氣相層析質譜儀法確認檢驗結果，確呈嗎啡、安
    非他命陽性反應，有該公司97年5月16日濫用藥物檢驗報告
    在卷為證，堪認被告自白與事實相符，應可採信。被告於88
    年因施用毒品案件，經本院88年度毒聲字第2184號裁定令入
    勒戒處所觀察勒戒，因認有繼續施用傾向，經本院88年度毒
    聲字第3083號裁定令入戒治處所施以強制戒治，嗣其成效經
    評定為合格，認無繼續戒治必要，而經本院89年度毒聲字第
    1704號裁定停止強制戒治，所餘戒治期間付保護管束，保護
    管束期間至89年11月28日期滿，未經撤銷停止強制戒治，視
    為執行完畢，嗣經臺灣臺北地方法院檢察署檢察官89年度戒
    毒偵字第336號為不起訴處分確定。而其於94年4月間因施用
    第二級毒品，經本院94年度簡字第3093號判決處有期徒刑3
    月確定，有臺灣高等法院被告前案紀錄表在卷為憑，可認其
    業於「五年內再犯」，是本案犯罪時間固在強制戒治執行完
    畢5年後，惟此與「五年後再犯」之情形有別，自無再經觀
    察勒戒、強制戒治之必要，應由檢察官逕行起訴（最高法院
    96年度臺非字第119號判決意旨參照），是本案事證明確，
    被告犯行洵堪認定，應依法論科。
二、核被告所為，係犯毒品危害防制條例第10條第1項、第2項施
    用第一級、第二級毒品罪。其持有第一級毒品海洛因、第二
    級毒品安非他命之低度行為，各為施用之高度行為所吸收，
    均不另論罪。被告上開2次犯行，犯意各別，行為互殊，應
    分論併罰。被告於94年因施用毒品案件，經本院94年度簡字
    第3093號判決處有期徒刑3月確定，於95年3月6日易科罰金
    執行完畢，有上開前案紀錄表可按。其前受徒刑之執行完畢
    ，5年以內故意再為本案有期徒刑以上之罪，為累犯，應依
    刑法第47條第1項規定加重其刑。爰審酌被告於94、96年因
    違反毒品危害防制條例案件，均經法院判處罪刑確定，有上
    開前案紀錄表可按，其素行欠佳；前經強制戒治後仍再犯本
    案施用毒品罪，顯認其以己力戒除毒癮之可能性甚微，而有
    施予相當期間身體拘束以強制其脫離毒害之必要；惟施用毒
    品為身心健康之自戕行為，並非侵害他人法益之犯罪行為，
    且尚未因此衍生其他不法犯罪行為；且因吸毒者對毒品之依
    賴性，若未服用毒品，即產生多種生理不適之戒斷症狀致難
    以承受，毒品之成癮性，將致吸毒者身心均難自制而施用毒
    品之犯罪動機、國中肄業智識程度，原僅坦認施用第一級毒
    品犯行，嗣於本院準備程序中始供承施用第二級毒品之犯後
    態度、生活狀況等一切情狀，分別量處主文所示之刑，並定
    應執行刑。而未扣案被告所有分供為本案施用海洛因、安非
    他命之針筒1支、吸食器1個，業於施用後丟棄而滅失，此據
    被告供承屬實，又無證據證明現仍存在，爰不依刑法第38條
    第1項第2款宣告沒收，附此敘明。
據上論斷，應依刑事訴訟法第273條之1第1項、第299條第1項前
段，毒品危害防制條例第10條第1項、第2項，刑法第11條前段、
、第47條第1項、第51條第5款，判決如主文。
本案經檢察官蔡立文到庭執行職務。
中    華    民    國    97    年     8    月    29    日
                    臺灣臺北地方法院刑事第14庭
                              法  官  陳琪媛
以上正本證明與原本無異。
如不服本判決，應於判決送達後10日內向本院提出上訴狀。
                              書記官  陳豪達
中    華    民    國    97    年     8    月     29   日
附錄法條：
毒品危害防制條例第10條
施用第一級毒品者，處6月以上5年以下有期徒刑。
施用第二級毒品者，處3年以下有期徒刑。


司法院資訊處製作；財團法人民間司法改革基金會備份。
